臺灣臺中地方法院刑事判決　　　　　　　100年度易字第391號
公　訴　人　臺灣臺中地方法院檢察署檢察官
被　　　告　王宗葆
上列被告因家庭暴力防治法之傷害案件，經檢察官提起公訴（99
年度偵字第26194號），於本院審判程序，被告就被訴事實為有
罪之陳述，經本院告知簡式審判程序意旨，並聽取當事人之意見
後，裁定改行簡式審判程序，本院判決如下：
    主    文
王宗葆傷害人之身體，處拘役拾日，如易科罰金，以新臺幣壹
仟元折算壹日。
    犯罪事實
一、王宗葆為楊雅雯之夫，二人具有家庭暴力防治法第3條第1款
    所列之家庭成員關係。詎王宗葆因與楊雅雯二人感情不睦，
    欲與楊雅雯談話遭拒，楊雅雯閃避至停放在臺中市○○區○
    ○路275號前之自用小客車上，王宗葆基於傷害之故意，於
    民國99年10月25日晚間10時30分許，持備用鑰匙將上開自用
    小客車車門打開，並徒手推楊雅雯頭部兩側去撞擊車門，用
    腳跩楊雅雯左側腰，致楊雅雯因此受有雙耳後腫痛、左背痛
    、左髖痛之傷害。
二、案經告訴人楊雅雯訴由（改制前）臺中縣警察局豐原分局報
    請臺灣臺中地方法院檢察署檢察官偵查起訴。
    理    由
一、證據能力部分：
    按除被告所犯為死刑、無期徒刑、最輕本刑為3 年以上有期
    徒刑之罪或高等法院管轄第一審案件者外，於刑事訴訟法第
    273條第1項程序進行中，被告先就被訴事實為有罪之陳述時
    ，審判長得告知被告簡式審判程序之旨，並聽取當事人、代
    理人、辯護人及輔佐人之意見後，裁定進行簡式審判程序，
    為刑事訴訟法第273條之1第1 項所明定；而簡式審判程序，
    貴在審判程序之簡省、便捷，故調查證據程序宜由審判長便
    宜行事，以適當之方法行之即可。是簡式審判程序中關於調
    查證據之程序，亦予簡化，關於證據調查之次序、方法之預
    定、證據調查請求之限制、證據調查之方法、證人、鑑定人
    之詰問方式等，均不須強制適用一般審判程序之規定。又因
    被告對犯罪事實不爭執，可認定被告並無行使反對詰問權之
    意，因此有關傳聞證據之證據能力限制，亦無庸適用。刑事
    訴訟法乃增訂第273條之2規定「簡式審判程序之證據調查，
    不受第159條第1項、第161條之2、第161條之3、第163條之1
    及第164條至第170條規定之限制」。本件經本院依上開規定
    適用簡式審判程序，是下列所採用之證據，均不受傳聞證據
    證據能力之限制，均有證據能力。
二、認定犯罪事實所根據之證據及理由：
(一)、被告王宗葆於偵查及本院審理時之自白 (見偵卷第10頁、本
    院卷第12頁反面至第13頁）
(二)、告訴人楊雅雯於警詢、偵查中之指述(見警卷第6頁至第8頁
    、偵卷第10頁）
(三)、員警之職務報告、臺中縣警察局豐原分局處理家庭暴力與兒
    少保護案件調查紀錄（通報）表、清泉綜合醫院之受理家庭
    暴力事件驗傷診斷書各1份（見偵卷第7頁、第15頁、第17頁
    、第19頁；警卷第5頁、第14─16頁、第24、25頁)。
(四)、綜上所述，被告之自白，核與事實相符，應堪採信。本案事
    證已臻明確，被告犯行應堪認定。
三、論罪科刑之理由：
    按家庭暴力者，謂家庭成員間實施身體或精神上不法侵害之
    行為；又家庭暴力罪者，謂家庭成員間故意實施家庭暴力行
    為而成立其他法律所規定之犯罪，家庭暴力防治法第2條第1
    款、第2款分別定有明文。又按家庭暴力防治法所定家庭成
    員，包括配偶或前配偶，為家庭暴力防治法第3條第1款所明
    定。本件被告王宗葆與告訴人楊雅雯於案發時為夫妻關係，
    有全戶戶籍資料查詢結果在卷可憑(見警卷第23頁)，係家庭
    暴力防治法第3條第1款規定之家庭成員，被告所為上開傷害
    犯行，雖屬家庭暴力防治法第2條第2款之家庭暴力罪，惟因
    家庭暴力防治法之上開條文並無罰則規定，是以該犯行應僅
    依刑法傷害罪之規定予以論罪科刑。核被告王宗葆所為，係
    犯刑法第277條第1項之普通傷害罪，而屬家庭暴力防治法第
    2條第2款之家庭暴力罪。爰審酌被告未有前科(參臺灣高等
    法院被告前案紀錄表及臺灣臺中地方法院檢察署刑案資料查
    註紀錄表)，素行尚佳，惟不思以理性及溫和手段解決紛爭
    ，竟訴諸暴力而傷害告訴人，對告訴人造成身心之創傷，且
    未與告訴人和解，彌補對告訴人造成之傷害，兼衡之被告犯
    罪後坦承犯行，犯後態度尚稱良好，暨其高職畢業之智識程
    度及家境小康之生活狀況( 詳警詢筆錄教育程度欄及家庭經
    濟狀況欄之記載）及考量其犯罪之動機、目的及手段等一切
    情狀，量處如主文所示之刑，並諭知易科罰金之折算標準。
四、應適用之法條：
(一)、刑事訴訟法第273條之1第1項、第299條第1項前段。
(二)、刑法第277條第1項、第41條第1項前段，刑法施行法第1條之
    1第1項、第2項前段。
本案經檢察官劉玉媛到庭執行職務。
中    華    民    國   100    年    3     月    11    日
                  刑事第三庭  法  官  陳秋月
以上正本證明與原本無異。
如不服本判決應於收受判決後10日內向本院提出上訴書狀，並應
敘述具體理由；其未敘述上訴理由者，應於上訴期間屆滿後20日
內向本院補提理由書（均須按他造當事人之人數附繕本）「切勿
逕送上級法院」。
告訴人或被害人對於判決如有不服具備理由請求檢察官上訴者，
其上訴期間之計算係以檢察官收受判決正本之日期為準。
                              書記官  詹東益
中    華    民    國   100    年    3     月    11    日
附錄論罪科刑法條：
中華民國刑法第277條第1項
傷害人之身體或健康者，處3年以下有期徒刑、拘役或1千元以下
罰金。
家庭暴力防治法第2條第2款
本法用詞定義如下：
二、家庭暴力罪：指家庭成員間故意實施家庭暴力行為而成立其
    他法律所規定之犯罪。